臺灣臺北地方法院刑事判決　　　　　　100年度簡上字第217號
上　訴　人　臺灣臺北地方法院檢察署檢察官
上　訴　人
即　被　告　劉怡君
　　　　　　張承恩
　　　　　　呂季政
　　　　　　張承訓
上四人共同
選任辯護人　張智婷律師
　　　　　　李宗益律師
上列上訴人因被告詐欺案件，不服本院中華民國100 年4 月29日
所為之100 年度簡字第1519號第一審簡易判決（起訴書案號：99
年度偵字第5995號、第6354號、第21656 號），提起上訴，本院
管轄之第二審合議庭判決如下：
    主  文
上訴均駁回。
劉怡君、張承恩、呂季政、張承訓均緩刑貳年。
    事實及理由
一、本案經審理結果，認原審以被告劉怡君犯共同詐欺罪，共15
    罪，各量處有期徒刑3 月，並諭知宣告刑易科罰金之折算標
    準為新臺幣（下同）1,000 元折算1 日，並宣告扣案NOKIA
    行動電話（序號：000000000000000 ，含門號0000000000號
    SIM 卡）、NOKIA 行動電話（序號：000000000000000 ，無
    SIM 卡）各1 支均沒收，並定應執行刑為有期徒刑8 月，並
    諭知執行刑之易科罰金折算標準為1,000 元折算1 日，並宣
    告扣案NOKIA 行動電話（序號：000000000000000 ，含門號
    0000000000號SIM 卡）、NOKIA 行動電話（序號：0000000
    00000000，無SIM 卡）各1 支均沒收；被告張承恩犯共同詐
    欺罪，共15罪，各量處有期徒刑3 月，並諭知宣告刑易科罰
    金之折算標準為1,000 元折算1 日，並宣告扣案NOKIA 行動
    電話（序號：000000000000000 ，含門號0000000000號SIM
    卡）、NOKIA 行動電話（序號：000000000000000 ，無SIM
    卡）各1 支均沒收，並定應執行刑為有期徒刑8 月，並諭知
    執行刑之易科罰金折算標準為1,000 元折算1 日，並宣告扣
    案NOKIA 行動電話（序號：000000000000000 ，含門號0000
    000000號SIM 卡）、NOKIA 行動電話（序號：000000000000
    000 ，無SIM 卡）各1 支均沒收；被告呂季政犯共同詐欺罪
    ，共15罪，各量處有期徒刑2 月，並諭知宣告刑易科罰金之
    折算標準為1,000 元折算1 日，並宣告扣案NOKIA 行動電話
    （序號：000000000000000 ，含門號0000000000號SIM 卡）
    、NOKIA 行動電話（序號：000000000000000 ，無SIM 卡）
    各1 支均沒收，並定應執行刑為有期徒刑6 月，並諭知執行
    刑之易科罰金折算標準為1,000 元折算1 日，並宣告扣案NO
    KIA 行動電話（序號：000000000000000 ，含門號00000000
    00號SIM 卡）、NOKIA 行動電話（序號：000000000000000
    ，無SIM 卡）各1 支均沒收；被告張承訓犯共同詐欺罪，共
    15罪，各量處有期徒刑2 月，並諭知宣告刑易科罰金之折算
    標準為1,000 元折算1 日，並宣告扣案NOKIA 行動電話（序
    號：000000000000000 ，含門號0000000000號SIM 卡）、
    NOKIA 行動電話（序號：000000000000000 ，無SIM 卡）各
    1 支均沒收，並定應執行刑為有期徒刑6 月，並諭知執行刑
    之易科罰金折算標準為1,000 元折算1 日，並宣告扣案NOKI
    A 行動電話（序號：000000000000000 ，含門號0000000000
    號SIM 卡）、NOKIA 行動電話（序號：000000000000000 ，
    無SIM 卡）各1 支均沒收，核其認事用法，尚無不合，量刑
    亦屬妥適，應予維持。本件事實、理由及證據均引用原審判
    決書之記載。
二、按量刑之輕重及緩刑之宣告，係事實審法院得依職權自由裁
    量之事項，茍已斟酌刑法第57條各款所列情狀而未逾越法定
    刑度，則不得遽指為違法；又刑罰之量定屬法院自由裁量之
    職權行使，但仍應審酌刑法第57條所列各款事由及一切情狀
    ，為酌量輕重之標準，並非漫無限制，在同一犯罪事實與情
    節，如別無其他加重或減輕之原因，下級法院量定之刑，亦
    無過重或失輕之不當情形，則上級法院對於下級法院之職權
    行使，原則上應予尊重，此觀之最高法院85年度台上字第24
    46號判決意旨闡釋甚明。復按是否宣告緩刑，法院本屬有權
    自由斟酌決定，縱未宣告緩刑，亦不生不適用法則或其他違
    背法令之問題，被告不得任意指摘為違法（最高法院92年度
    台上字第2117號判決意旨參照）。
三、查原審量刑已審酌被告劉怡君為高中畢業之智識程度，與母
    親、哥哥同住，現服替代役；被告張承恩為國中畢業之智識
    程度，與母親、哥哥及弟妹同住，現於日式料理店擔任服務
    生；被告呂季政為高中畢業之智識程度，與雙親及姊姊同住
    ，目前從事油漆工作；被告張承訓為國中畢業之智識程度，
    與母親、弟妹同住，現於卡拉OK店擔任服務生；被告4 人前
    均未曾因犯罪遭判處罪刑，竟為貪圖小利，即配合詐欺集團
    成員擔任取款之「車手」，使詐欺集團成員得以遂行犯罪計
    畫，對社會治安所生危害非輕，惟審酌被告4 人年紀均尚輕
    ，係因一時貪慾，失慮而為本件犯行，尚非真正居於主導地
    位實施詐騙之人，且被告4 人犯後均坦承犯行，並已於原審
    審理中當庭或以匯款方式賠償被害人完竣，犯後態度尚稱良
    好，以及本件係由被告劉怡君、張承恩負責與「阿泰」等詐
    欺集團成員聯繫，涉案程度較被告呂季政、張承訓為深等一
    切情狀，以被告之責任為基礎，在適法範圍內行使其量刑之
    裁量權，並未逾越法定刑度，亦無量刑顯然失當等裁量權濫
    用之情形。從而，檢察官以本件原審量刑過輕為由提起上訴
    ，被告劉怡君、張承恩、呂季政、張承訓提起上訴請求從輕
    量刑並給予緩刑，均無理由，均應予駁回。
四、本院審酌被告劉怡君、張承恩、呂季政、張承訓前未曾因故
    意犯罪受有期徒刑以上刑之宣告，有其等之臺灣高等法院被
    告前案記錄表各1 份附卷可佐，其等因一時失慮，偶罹刑典
    ，犯後業已坦承犯罪且深表悔意，並已賠償被害人之損失，
    已如前述，本院認被告劉怡君、張承恩、呂季政、張承訓經
    此教訓，均當知所警惕，故就其等所宣告之刑，以暫不執行
    為適當，爰各予宣告緩刑2 年，以勵自新。
據上論斷，應依刑事訴訟法第455 條之1 第1 項、第3 項、第
368 條，刑法第74條第1 項第1 款，判決如主文。
本案經檢察官王巧玲到庭執行職務。
中    華    民    國   100    年    11    月    29    日
                    刑事第三庭審判長法  官  何俏美
                                    法  官  江春瑩
                                    法  官  蔡羽玄
上正本證明與原本無異。
不得上訴。
                                    書記官  許博為
中    華    民    國   100    年    11    月    29    日